【裁判字號】    97,交聲,3028
【裁判日期】    980313
【裁判案由】    聲明異議
【裁判全文】
臺灣彰化地方法院交通事件裁定  97年度交聲字第3028號
原處分機關  交通部公路總局臺中區監理所彰化監理站
異  議  人
即受處分人  甲○○
上列受處分人因違反道路交通管理處罰條例案件，對於交通部公
路總局臺中區監理所彰化監理站中華民國97年11月26日所為之處
分（原處分案號：彰監四字第裁64-HD0000000號）聲明異議，本
院裁定如下：
    主  文
異議駁回。
    理  由
一、按汽車駕駛人駕駛聯結車、大客車、大貨車，有下列情形之
    1者，汽車所有人及駕駛人各處新臺幣4萬元以上 8萬元以下
    罰鍰，並當場禁止該汽車駕駛人繼續駕駛：三、領有小型車
    駕駛執照駕車者。又違反第1項情形，並記該汽車違規紀錄1
    次；道路交通管理處罰條例第21條之1第1項第3款、第3項分
    別定有明文。
二、原處分意旨略以：異議人即受處分人甲○○ (原名洪世昌)
    駕駛車牌號碼457-RH號自用一般大貨車，於民國97年9 月26
    日22時20分許，在台中縣神岡鄉○○路，因有「領有小型車
    駕駛執照駕駛大貨車」違規，為警掣單舉發，原處分機關並
    依道路交通管理處罰條例第21條之1第1項第3 款規定，裁處
    罰緩新臺幣40,000元。
三、聲明異議意旨略以：系爭車牌號碼457-RH號自用一般大貨車
    從未行駛於道路，僅於特定工區範圍內行駛，因此報停牌照
    ，而於特定工地間之移動均委由拖吊業者代為運送。因本次
    移動途中，拖吊車行經路面凹洞致系爭車輛車頭遭受撞擊，
    即將該車停放路邊，發動引擎檢測，結果拖吊車之水箱破裂
    ，無法行駛，而於檢查該系爭車輛發動引擎時，嗣經員警盤
    問，後開立舉發通知單，因不服而拒簽拒收罰單，爰依法聲
    明異議，請求撤銷原處分等語。
四、經查：
(一)本件異議人甲○○於前開時間，駕駛車牌號碼457-RH號自用
    一般大貨車，在台中縣神岡鄉○○路，因有「領有小型車
    駕駛執照駕駛大貨車」違規，為臺中縣警察局豐原分局神岡
    分駐所警員以中縣警交字第HD0000000號舉發違反道路交通
    管理事件通知單依法舉發，並經原處分機關於97年11月26
    日以彰監四字第裁64-HD0000000號裁決書裁處之事實，有上
    開舉發違反道路交通管理事件通知單及交通部公路總局臺中
    區監理所彰化監理站違反道路交通管理事件裁決書各1紙在
    卷可稽。
(二)按當場舉發者，應填記駕駛人或行為人之姓名、性別、出生
    年月日、地址、身分證統一編號，及車主姓名、地址、車牌
    號碼、車輛種類；被查獲之駕駛人或行為人為受處分人時，
    應於填記通知單後，將通知聯交付該駕駛人或行為人簽名或
    蓋章收受之；拒絕簽章者，仍應將通知聯交付該駕駛人或行
    為人收受，並記明其事由及交付之時間；拒絕收受者，應告
    知其應到案時間及處所，並記明事由與告知事項，視為已收
    受，違反道路交通管理事件統一裁罰基準及處理細則第11條
    第1項第1款訂有明文。揆諸上開說明，本件受處分人甲○○
    拒絕簽收前揭舉發違反道路交通管理事件通知單，於本案不
    生影響，既業經舉發員警記明事由，即視為已經收受，而合
    法送達予受處分人，合先敘明。
(三)本件系爭車輛於前揭時、地為警盤查時，係停放於路邊，為
    引擎發動中之狀態，為異議人所不爭執，並有臺中縣警察局
    豐原分局97年11月20日中縣豐警交字第0970007084號函一紙
    在卷可證，堪認為屬實。異議人矢口否認有何違規駕駛行為
    。證人即舉發警員乙○○於本院具結證稱：「 (如何確認受
    處分人行駛?) 我們認為受處分人當時人在車上，引擎有發
    動，且車輛是在道路旁邊來認定等語，足認本件舉發員警依
    其現場親見受處分人在該車輛上，車輛又停放在路旁及引擎
    持續發動等客觀狀態，佐以異議人於本院自承伊在員警到達
    時，正要放開手煞車乙情，難認異議人在該公路上無駕駛該
    車輛行為。證人即員警乙○○係因巡邏途經該處，與異議人
    素不相識，無怨隙，自應無甘冒自身觸犯偽證罪之風險而設
    詞誣攀異議人之理，且其已依法具結負有一定責任之狀態下
    ，就當場目睹事實所為之前開證述內容，應屬平允可信。徵
    以異議人於本院訊問時另供述：查獲當天伊用拖車拖本件停
    牌貨車，本來是要拖到後豐大橋施作砂石回填，當天也有其
    他砂石車在行駛，在拖吊過程中，兩車分離。在這之前伊是
    在卓蘭大安溪底搬運砂石，現場有幾百台砂石車在搬運，那
    條路都是砂石車的便道，都是砂石車在行走。拖吊之前，伊
    沒有行駛到道路，都在大安溪工地裡面行駛等語。益見異議
    人於停牌期間，已將該車輛行駛於道路上，雖異議人辯稱伊
    僅在工地或溪床上之便道駕駛該車輛云云，然該便道有其他
    多數之搬運車輛行駛中或工地用路人參與其中，殊難謂該便
    道非屬於道路之一種。故受處分人前揭所辯，尚屬無據。
五、綜上所述，本件異議人之違規事證，應已明確，故異議人上
    開所辯，要屬卸責之詞，無可採信。從而，原處分機關所為
    之處分，於法有據。本件異議為無理由，應予駁回。
六、依道路交通管理處罰條例第87條第2項，道路交通案件處理
    辦法第19條，裁定如主文。
中    華    民    國    98    年    3     月    13    日
                  交通法庭        法  官  張德寬
以上正本證明與原本無異
如不服本裁定，應於裁定送達後5日內向本院提出抗告狀 (須附
繕本 )。
中    華    民    國    98    年    3     月    13    日
                                  書記官  黃得翔


司法院資訊處製作；財團法人民間司法改革基金會備份。
